臺灣高雄地方法院刑事判決
                                  110年度交簡上字第129號
上  訴  人
即  被  告  陳忠和



上列上訴人因犯過失傷害案件，不服本院簡易庭中華民國110年7
月6日109年度交簡字第2403號第一審簡易判決（聲請簡易判決處
刑案號：109年度偵字第13746號），提起上訴，本院管轄之第二
審合議庭判決如下：
    主      文
上訴駁回。
    事實及理由
一、本案經本院審理結果，認原審以上訴人即被告陳忠和（下稱
    被告）所為，係犯刑法第284條第1項前段之過失傷害罪，並
    於裁量後，依刑事訴訟法第449條第1項、第3項、第454條第
    1項，刑法第284條第1項前段、刑法第62條前段、第41條第1
    項前段、第74條第1項第1款、第2項第3款，刑法施行法第1
    條之1第1項等規定，判處拘役55日暨拘役易科罰金之折算標
    準，另諭知緩刑2年，並應於判決確定後1年內向告訴人朱貴
    蘭支付新臺幣（下同）10萬元之緩刑條件，其認事用法均無
    違誤，量刑及附條件緩刑之裁量亦屬適當，應予維持，爰依
    刑事訴訟法第373條規定，本判決除證據部分另補充：臺灣
    屏東地方法院109年度交簡字第2781號刑事簡易判決、告訴
    人朱貴蘭之衛生福利部中央健康保險署保險對象門診申報紀
    錄明細表、旺旺友聯產物保險公司出險紀錄查詢表、本院11
    0年度鳳簡字第373號判決、被告於本院第二審所為之自白外
    ，其餘引用如附件所示第一審刑事簡易判決書記載之事實、
    證據及理由。
二、上訴意旨略以：
  ㈠告訴人於本院發生前之108年9月22日亦因相同情形致第三人
    自後追撞告訴人所駕汽車，於該次車禍後告訴人即持續就醫
    ，在本案車禍發生前1日尚前往大同醫院就醫，可證告訴人
    身體負傷不適仍駕車行駛在高速公路，突然煞車導致時速不
    到10公里而幾乎呈現停止狀態，告訴人亦有過失，且係肇事
    主因，原審未考量上情。
  ㈡而被告於車禍當日亦受有胸部鈍傷及下巴擦傷之傷勢，被告
    以和為貴，未對告訴人提起過失傷害告訴，並主動聲請調解
    ，在調解不成立後仍主動匯款賠償並寄送禮物告訴人及慰問
    告訴人，犯後態度尚佳，原審仍量刑拘役55日，量刑過重。
  ㈢緩刑條件為被告仍要再賠償告訴人10萬元，金額亦過高等語
    。
三、按關於刑之量定，為求個案裁判之妥當性，法律賦予法院裁
    量之權，量刑輕重，屬為裁判之法院得依職權自由裁量之事
    項，苟其量刑已以行為人之責任為基礎，並斟酌刑法第57條
    各款所列情狀，在法定刑度內，酌量科刑，如無偏執一端，
    致明顯失出失入情形，第二審法院即不得單就量刑部分遽指
    為不當或違法。本件原審量定刑期，業已審酌告訴人與有過
    失、被告本身之過失情節、確有意賠償告訴人，且曾與告訴
    人進行調解，惟雙方因賠償金額差距過大而未能達成調解，
    及雙方雖調解不成，然被告事後已先賠償5萬元予告訴人收
    訖、告訴人所受傷勢之部位及嚴重程度，被告之智識程度、
    家庭經濟狀況等一切情狀，其量刑並未逾法定刑之範圍，亦
    無何量刑權限濫用之情，自難謂有何不當可言。上訴意旨所
    指摘之㈠即告訴人之與有過失情狀、㈡即被告之犯後態度暨已
    有先行賠償告訴人部分金額情事，均已據原審審酌，被告仍
    執詞指摘，無足憑採。至就原審所諭知之緩刑條件，依被告
    於110年3月30日原審訊問時所述：（問：願意賠償告訴人多
    少金額？）10萬元等語（參原審交簡二卷第33頁），可知該
    時係被告自行提出上開金額，由原審據以審酌並認定可採，
    方作為緩刑條件，且上開條件經本院審酌被告過失情狀、告
    訴人與有過失及其受傷狀況、被告個人情形等要件，認屬妥
    適；而被告未能陳明其後有何事由，得據以變更上開緩刑條
    件，則被告此部分之上訴理由，亦不可採。是被告提起本件
    上訴，為無理由，應予駁回。
據上論斷，應依刑事訴訟法第455 條之1 第1 項、第3 項、第36
8條、第373條，判決如主文。
本案經檢察官張志杰聲請簡易判決處刑，檢察官翁誌謙到庭執行
職務。
中　　華　　民　　國　 111　　年　　2 　　月　　9 　　日
                  刑事第十三庭  審判長法　官  陳紀璋

                                      法  官  洪毓良

                                      法  官  李怡蓉

以上正本證明與原本無異。
不得上訴。
中　　華　　民　　國　 111　　年　　2 　　月　　10　　日
                                      書記官  胡孝琪